bg-BG: Дом и градина > Басейн и спа > Аксесоари за басейн и спа > Играчки за басейн: Играчки за гмуркане в басейн; Игри за басейн; Лежанки за басейн; Макарони за басейн
de: Heim & Garten > Pool & Spa > Pool- & Whirlpool-Zubehör > Badespielzeug: Tauchspielzeug; Poolspiele; Schwimminseln; Schwimmnudeln
lt-LT: Namai ir sodas > Baseinai ir SPA > Baseinų ir SPA priedai > Baseinų žaislai: Baseinų nardymo žaislai; Baseinų žaidimai; Baseinų aplinka; Baseinų makaronai
ja: ホーム・ガーデン > プール・スパ > プール・スパ関連用品 > プール用おもちゃ: プールダイビングおもちゃ; プールゲーム; プールラウンジ; プールヌードル
zh-TW: 居家和庭園 > 泳池與 SPA > 泳池/SPA 配件 > 戲水玩具: 泳池潛水玩具; 泳池玩具; 池畔躺椅; 泳池浮條
nl: Huis en tuin > Zwembaden en spa's > Accessoires voor zwembaden en spa's > Zwembadspeelgoed: Zwembadduikspeelgoed; Zwembadspellen; Zwembadlounges; Zwembadnoodles
pl: Dom i ogród > Baseny i spa > Akcesoria do basenów i spa > Zabawki na basen: Zabawki do nurkowania na basen; Gry bilardowe; Leżanki do basenów; Makaron do basenów
sv: Hem och trädgård > Pool och spa > Pool- och spatillbehör > Poolleksaker: Pooldykleksaker; Poolspel; Poolstolar; Poolskumrör
sk-SK: Dom a záhrada > Bazény a vírivky > Príslušenstvo pre bazény a vírivky > Hračky do bazéna: Potápačské hračky do bazéna; Hry do bazéna; Bazénové ležadlá; Penové slíže do bazéna
ru: Дом и сад > Бассейны и джакузи > Аксессуары для бассейнов и джакузи > Игрушки и игры для бассейнов: Тонущие игрушки для бассейнов; Игры для бассейнов; Плоты для отдыха в бассейне; Аквапалки для бассейнов
pt-PT: Casa e jardim > Piscina e spa > Acessórios de piscina e spa > Brinquedos de piscina: Brinquedos para jogos de piscina; Jogos de piscina; Espreguiçadeiras para piscina; Barra de piscina
fr: Maison et jardin > Piscine et spa > Accessoires pour piscines et spas > Jouets pour piscine: Jouets de plongée en piscine; Jeux piscine; Matelas de piscines; Frites de piscine
ro-RO: Casă și grădină > Piscină și spa > Accesorii pentru piscină și spa > Jucării pentru piscină: Jucării pentru scufundări la piscină; Jocuri pentru piscină; Scaune pentru piscină; Accesorii plutitoare pentru piscină
th: บ้านและสวน > สระว่ายน้ำและสปา > อุปกรณ์สระว่ายน้ำและสปา > ของเล่นสำหรับสระว่ายน้ำ: ของเล่นดำน้ำในสระว่ายน้ำ; เกมในสระว่ายน้ำ; ที่นอนริมสระว่ายน้ำ; แท่งโฟมในสระว่ายน้ำ
pt-BR: Casa e jardim > Piscina e spa > Acessórios para piscinas e spa > Brinquedos para piscina: Brinquedos de mergulho para piscina; Jogos para piscina; Espreguiçadeira para piscina; Macarrão de piscina
zh-CN: 家居与园艺 > 泳池/水疗 > 泳池/水疗配件 > 泳池玩具: 泳池潜水玩具; 泳池游戏用品; 泳池休息室; 游泳浮力棒
sl-SI: Dom in vrt > Bazeni in kopališča > Dodatki za bazene in kopališča > Igrače za bazen: Igrače za potapljanje v bazenu; Igre za bazen; Ležalniki za kopanje; Penaste tube
es: Casa y jardín > Piscina y spa > Accesorios para piscinas y jacuzzis > Juguetes para piscinas: Juguetes de buceo en piscina; Juegos de piscina; Tumbonas de piscina; Churros de piscina
cs: Dům a zahrada > Bazény a lázně > Bazény a lázně – příslušenství > Bazénové hračky: Hračky pro potápění v bazénu; Bazénové hry; Lehátka do bazénu; Vodní nudle do bazénu
tr: Ev ve Bahçe > Havuz ve Spa > Havuz ve Spa Aksesuarları > Havuz Oyuncakları: Havuz Dalış Oyuncakları; Havuz Oyunları; Havuz Salonları; Havuz Makarnaları
hr-HR: Dom i vrt > Bazeni i toplice > Oprema za bazen i toplice > Igračke za bazen: Igračke za ronjenje u bazenu; Igre na bazenu; Ležaljke za bazen; Rezanci za bazen
el: Σπίτι & κήπος > Πισίνα & Spa > Αξεσουάρ πισίνας & σπα > Παιχνίδια πισίνας: Παιχνίδια κατάδυσης για πισίνα; Παιχνίδια για πισίνα; Χώροι χαλάρωσης στην πισίνα; Πτερύγια πισίνας (Pool Noodles)
ko: 가정/원예 용품 > 수영장/스파 > 수영장/스파 부대용품 > 수영장 완구: 수영장 다이빙 완구; 수영장 게임; 수영장 라운지; 풀 누들
en: Home & Garden > Pool & Spa > Pool & Spa Accessories > Pool Toys: Pool Dive Toys; Pool Games; Pool Lounges; Pool Noodles
vi: Nhà và vườn > Bể bơi và spa > Phụ kiện bể bơi và spa > Đồ chơi bể bơi: Đồ chơi lặn trong bể bơi; Trò chơi trong bể bơi; Ghế nằm trong bể bơi; Phao ống trong bể bơi
nb: Hjem og hage > Basseng og spa > Tilbehør for basseng og spa > Bassengleker: Dykkeleker til basseng; Bassengleker; Sittegrupper til basseng; Bassengflytere
it: Casa e giardino > Piscine e spa > Accessori piscina e spa > Giocattoli piscina: Giocattoli per immersioni in piscina; Giochi in piscina; Salotti da piscina; Tubi galleggianti
fi: Koti ja puutarha > Uima-allas ja spa > Uima-allas- ja spa-tarvikkeet > Uima-allaslelut: Uima-allassukelluslelut; Uima-allaspelit; Uima-allaskelluntapatjat; Uima-allasnuudelit
hu: Otthon és kert > Medence és fürdő > Medence- és fürdőkiegészítők > Medence-játékok: Medence-búvárjátékok; Medencés játékok; Medence-fekvőágyak; Medence-habszivacsok
da: Hjem og have > Pool og spa > Pool og spa – tilbehør > Pool – legetøj: Pooldykkerlegetøj; Poolspil; Poolmøbler; Poolstænger